【裁判字號】    90,易,1722
【裁判日期】    901228
【裁判案由】    詐欺
【裁判全文】
臺灣桃園地方法院刑事判決                          九十年度易字第一七二二號
    公  訴  人  臺灣桃園地方法院檢察署檢察官
    被      告  乙○○
              (即楊連松)
右列被告因詐欺案件，經檢察官提起公訴（九十年度偵字第九三七四號），本院判決
如左︰
    主  文
乙○○無罪。
    理  由
一、公訴意旨略以：乙○○（即楊連松）於民國八十四年九月八日至告訴人甲○○所
    開設立之當鋪典當其所有之ＬＳ--七一五一號自用小客車一部及手錶一支，並簽
    發本票一張及車輛讓渡書一份作為抵押。楊某明知自己無償債能力，意圖為自己
    不法之所有，於同年十一月中旬至當鋪請求將車及錶讓其取回，莊某不疑有他，
    遂讓其開立同額之支票償還借款，孰料該期票於十二月底遭存款不足而退票，後
    經多方尋找，楊某均避不見面，而經莊某查訪後始發現該車輛已經過戶他人名下
    ，始知上情。案經甲○○訴請偵辦，因認被告涉有詐欺之犯行。
二、按犯罪事實應依證據認定之，無證據不得推定其犯罪事實；又不能證明被告犯罪
    或其行為不罰，應諭知無罪之判決，刑事訴訟法第一百五十四條、第三百零一條
    第一項分別定有明文。而刑法第三百三十九條第一項詐欺罪之成立，其所謂以詐
    術使人交付，必須被詐欺之人因其詐術而陷於錯誤，若其所用方法，不能認為詐
    術，亦不致使人陷於錯誤，即不構成該罪，最高法院四十六年台上字第二六0號
    亦著有判例。
三、訊據被告乙○○堅詞否認有何詐欺犯行，辯稱：伊在請求甲○○取回車子及手錶
    時，已交付新台幣 (下同)二十三萬及利息三萬元，嗣後因週轉不靈，餘款支票
    才未兌現，並非有意詐欺等語。經查：本件公訴人係以右揭事實業據告訴人甲○
    ○指述甚詳，並有被告出具之汽車行照、本票、讓渡書及過戶登記書可稽，據以
    起訴。惟查：被告坦承有向告訴人典當借款四十三萬元不諱，並有其出具之汽車
    行照、本票、讓渡書各乙紙可證，告訴人此部分主張固堪採信。然被告辯稱嗣提
    出現金二十三萬元及支票乙紙，徵得告訴人之同意，始取回車輛及手錶，核與告
    訴人甲○○於另案 (本院八十六年度訴字第五八七號)訊問時之證述相符，堪信
    為真實。被告既係以部分現金及支票為代價取回車輛及金錶，其開具支票，乃民
    間一般新債清償之方法，實不能謂為施以詐術。又被告如欲行騙，衡情應將全部
    借款開具支票敷衍，或僅支付少數現金取信告訴人即可，被告卻係一次即提出達
    二十三萬元之現金，已超過典當現金之半數以上，亦難謂其主觀上有何不法所有
    之意圖。又系爭車輛本係被告所有，其於典當時固出具讓渡書予告訴人，但告訴
    人既已同意被告取回，並將車輛交還被告，則依民法第七百六十一條之規定，系
    爭車輛已回復為被告所有，被告有權處分，其嗣後將該車過戶於他人名下，與法
    並無不合。至被告所開支票嗣未兌現，被告辯稱係因週轉不靈，並無其他積極證
    據足認為其自始即有意詐欺，依首揭說明，自應諭知無罪之判決。至於被告尚欠
    餘款未還，應屬民事糾葛，應由告訴人循民事訴訟程序理直，附此敘明。
四、據上論斷，應依刑事訴訟法第三百零一條第一項前段，判決如主文。
本案經檢察官林秀菊到庭執行職務。
中      華      民      國      九十        年    十二    月  二十八    日
                                  臺灣桃園地方法院刑事第四庭
                                      法  官      陳  世  宗
右正本證明與原本無異。
如不服本判決，應於判決送達後十日內向本院提出上訴狀( 應附繕本 )，上訴於
臺灣高等法院。
                                      書記官      廖  宜  政
中        華        民        國   九十一   年   一   月    四    日


司法院資訊處製作；財團法人民間司法改革基金會備份。
